【裁判字號】    97,易,1230
【裁判日期】    970527
【裁判案由】    竊盜
【裁判全文】
臺灣板橋地方法院刑事判決              97年度易字第1230號
公  訴  人  臺灣板橋地方法院檢察署檢察官
被      告  甲○○
選任辯護人  王道元律師
上列被告因竊盜案件，經檢察官提起公訴（97年度偵緝字第582
號），因被告於準備程序中就被訴事實為有罪之陳述，經本院裁
定進行簡式審判程序，並判決如下：
    主  文
甲○○踰越安全設備竊盜，累犯，處有期徒刑捌月。
    事  實
一、甲○○前因竊盜案件，經臺灣桃園地方法院以94年度簡字第
    191 號判處有期徒刑6 月確定，並於民國94年7月12日易科
    罰金執行完畢。詎猶不知悔改，復意圖為自己不法之所有，
    於95年12月7 日某時許，以攀爬房屋廚房氣窗之方式，進入
    臺北縣三重市○○○路65巷46弄7 號2 樓之1 乙○○之住處
    （侵入住宅部分，未據告訴），竊取乙○○所有之金飾乙批
    （約2 兩）、日幣2 萬元、歐元200 元及浪琴表1 只（總市
    值約新台幣8 萬5000元），得手後變賣花用。嗣為警在該處
    廚房牆壁採得指紋3 枚，始循線查悉上情。
二、案經臺北縣政府警察局三重分局報告臺灣板橋地方法院檢察
    署檢察官偵查起訴。
    理  由
一、上揭事實，業據被告於警詢、偵查及本院審理中坦承不諱，
    經核與證人即被害人乙○○於警詢及偵查中證述之遭竊經過
    相符，且有內政部警政署刑事警察局鑑驗書、臺北縣政府警
    察局三重分局刑案現場勘察採證紀錄表、勘察採證同意書各
    1 份在卷可稽，被告前開自白與事實相符，堪信為真實。本
    案事證明確，被告犯行洵堪認定，應予依法論科。
二、核被告甲○○所為，係犯刑法第321 條第1 項第2 款之踰越
    安全設備竊盜罪。按刑法第321 條第1 項第2 款所謂安全設
    備，係指依社會通常觀念足認為防盜之設備而言；另窗戶係
    供通風之安全設備，並非供人爬進爬出之用，爬窗行竊，自
    係踰越安全設備竊盜，最高法院55年台上字第547 號判例、
    70年度台上字第3809號判決可資參照。經查，被告係以攀爬
    房屋廚房氣窗，進入被害人住處行竊一情，已據被告於本院
    審理中坦承不諱，依通常觀念，房屋廚房氣窗之設置，除供
    通風外，亦有防範宵小之防盜功用，則被告攀爬非供一般人
    進出之之窗戶行竊，揆諸前揭判決意旨，其所為自屬踰越安
    全設備竊盜，此與辯護人所稱之單純打開一般供人進出之門
    扇而進入房屋內行竊，並無踰越門扇之情並不相同，辯護人
    據此辯稱被告所為並未構成踰越安全設備之加重竊盜要件云
    云，容有誤會，附此敘明。又被告前因竊盜案件，經臺灣桃
    園地方法院以94年度簡字第191 號判處有期徒刑6 月確定，
    並於94年7 月12日易科罰金執行完畢，有臺灣高等法院被告
    前案紀錄表1 份在院可稽，其受有期徒刑之執行完畢，5 年
    以內故意再犯有期徒刑以上之罪，為累犯，依刑法第47條第
    1 項規定加重其刑。爰審酌被告有毒品、竊盜等案件之前科
    紀錄，其為年輕力壯之人，不思以己力賺錢，竟竊取他人財
    物，兼衡其犯罪之動機、手段、竊取物品之價值不低、對被
    害人乙○○所造成之損害，惟事後業與被害人達成和解，有
    和解書1 份附卷可參，及被告犯罪後坦承犯行之態度等一切
    情狀，量處如主文所示之刑。又被告於96年4 月30日經臺灣
    板橋地方法院檢察署發布通緝，於97年2 月22日為警緝獲，
    依中華民國九十六年罪犯減刑條例第5 條規定，不得依同條
    例減刑，附此敘明。
據上論斷，應依刑事訴訟法第299 條第1 項前段、第284 條之1
、第273 條之1 第1 項，刑法第321 條第1 項第2 款、第47條第
1項 ，判決如主文。
本案經檢察官陳旻源到庭執行職務。
中    華    民    國    97    年    5     月    27    日
                  刑事第十三庭  法  官  俞秀美
以上正本證明與原本無異。
如不服本判決應於送達後10日內向本院提出上訴狀。
                                書記官  謝怡貞
中    華    民    國    97    年    5     月    27    日
附錄本案論罪科刑之法條：
中華民國刑法第321條
犯竊盜罪而有左列情形之一者，處6 月以上、5 年以下有期徒刑
：
一、於夜間侵入住宅或有人居住之建築物、船艦或隱匿其內而犯
    之者。
二、毀越門扇、牆垣或其他安全設備而犯之者。
三、攜帶兇器而犯之者。
四、結夥三人以上而犯之者。
五、乘火災、水災或其他災害之際而犯之者。
六、在車站或埠頭而犯之者。
前項之未遂犯罰之。


司法院資訊處製作；財團法人民間司法改革基金會備份。
